臺灣高雄地方法院民事裁定　　　　　　100年度家聲字第454號
聲　請　人　許德人
應監護宣告　許德慧
人
上聲請人聲請選任特別代理人事件，本院裁定如下：
    主  文
選任王信惠（女，民國○○年○月○○日生，身分證統一編號：
Ｚ000000000號）為應監護宣告人許德慧（女，民國51年7月18日
生，身分證統一編號：Ｚ000000000號）於辦理被繼承人許詹員（
女，民國○○年○○月○○日生，100年5月6日歿，身分證統一編號：Ｚ
000000000號）之高雄市○○區○○段0000-0000號地號、
00000-000建號之不動產繼承登記及遺產分割相關事宜之特別代
理人。
程序費用新臺幣壹仟元由聲請人負擔。
   理  由
一、聲請意旨略以：聲請人係應監護宣告人許德慧（年籍詳如主
    文所示）之弟，聲請人於民國100年8月9日經鈞院以100年度
    監宣字第188號裁定選定為受監護宣告人許德慧之監護人，
    現因聲請人及受監護宣告人許德慧之母親許詹員死亡，許德
    慧願將所繼承許詹員遺留之高雄市○○區○○段0000-000 0
    號地號土地及高雄市○○區○○段00000-000建號建物（門
    牌號碼高雄市○○區○○路477巷2號）之應繼分移轉給聲請
    人，其行為與受監護宣告人許德慧之利益相反，依法不得代
    理，爰聲請為受監護宣告人許德慧選任特別代理人，以利日
    後代為處理事務等語。
二、按監護人於監護權限內，為受監護人之法定代理人。監護人
    之行為與受監護人之利益相反或依法不得代理時，法院得因
    監護人、受監護人、主管機關、社會福利機構或其他利害關
    係人之聲請或依職權，為受監護人選任特別代理人。民法第
    1098條第1 項、第2 項、第1113條分別定有明文。
三、經查，本件聲請人上揭主張，業據聲請人於本院審理時陳述
    在卷，並有聲請人提出之戶籍謄本、土地登記謄本、建物登
    記謄本等資料為證，而聲請人及受監護宣告人許德慧均為被
    繼承人許詹員之子女，依法同為許詹員之第一順位繼承人，
    渠等於辦理許詹員之遺產繼承相關事宜時，確有可能發生利
    益相反即有利害相衝突之情事，是聲請人聲請選任受監護宣
    告人許德慧之特別代理人，參諸上揭法條規定，自屬有據。
    而聲請人聲請選任王信惠即聲請人之配偶擔任特別代理人
    ，本院審酌，王信惠有意願擔任受監護宣告人許德慧之特別
    代理人，此業據王信惠於本院審理時陳述屬實，且王信惠並
    非許詹員之第一順位繼承人，與聲請人及其受監護宣告人許
    德慧於辦理繼承相關登記事件時，並無利害衝突之虞，又聲
    請人願提供60萬元，用以照顧受監護宣告人許德慧住在療養
    院及終老後之花費，以換取上開土地與房屋之繼承權，並委
    由特別代理人王信惠負責管理使用，此有協議書1 件在卷可
    稽，此對於受監護宣告人許德慧亦屬有利，是聲請人聲請選
    任王信惠擔任特別代理人，本院認尚屬適當，應予准許。爰
    裁定如主文。
四、依非訟事件法第21條第1 項前段、第24條第1 項，裁定如主
    文。
中    華    民    國   100    年    12    月    15    日
                      家事法庭  法  官  何清富
以上正本係照原本作成。
如不服本裁定應於送達後10日內向本院提出抗告狀，並繳納抗告
費新台幣1,000元。
中    華    民    國   100    年    12    月    15    日
                                書記官  鄧思辰